【裁判字號】    98,易,999
【裁判日期】    980630
【裁判案由】    竊盜
【裁判全文】
臺灣板橋地方法院刑事判決               98年度易字第999號
公  訴  人  臺灣板橋地方法院檢察署檢察官
被      告  甲○○
                  （現另案於臺灣臺北監獄士林分監執行中）
上列被告因竊盜案件，經檢察官提起公訴（98年度偵字第7391號
），本院判決如下：
    主  文
甲○○攜帶兇器竊盜未遂，累犯，處有期徒刑肆月，如易科罰金
，以新臺幣壹仟元折算壹日。扣案之鐵鎚壹支，沒收之。
    事  實
一、甲○○前有多次竊盜前科，其中於民國93間，因竊盜案件，
    經臺灣臺北地方法院以93年度簡字第698 號判決處應執行有
    期徒刑4 月確定，於94年2 月3 日縮刑期滿執行完畢。詎仍
    不知悔改，竟意圖為自己不法之所有，於98年3 月3 日凌晨
    1 時45分許，騎乘三輪車行至臺北縣三重市○○街305 號前
    ，趁乙○○將所有之白鐵爐台置於屋外之際，先以徒手搬起
    該爐台，然因發現該爐台有以鐵鍊上鎖而無法順利搬至停靠
    於路旁之三輪車上，隨即返回三輪車上取出其所有具客觀危
    險性，足以危害人之生命、身體安全，可供兇器使用之鐵鎚
    1 支，欲破壞鎖頭而竊取該爐台，嗣經埋伏在旁之乙○○於
    同日凌晨2 時5 分許，發現上情後即上前逮捕甲○○，並報
    警前來處理，且扣得鐵鎚1 支及白鐵爐台1 個（業經發還乙
    ○○）。
二、案經乙○○訴由臺北縣政府警察局三重分局移送臺灣板橋地
    方法院檢察署檢察官偵查起訴。
    理  由
一、按刑事訴訟法第159 條第1 項雖規定，被告以外之人於審判
    外之言詞或書面陳述，除法律有規定外，不得作為證據。惟
    同法第159 條之5 第1 、2 項已規定，經當事人於審判程序
    同意作為證據，法院審酌該言詞陳述或書面陳述作成時之情
    況，認為適當者，亦得為證據。當事人、代理人或辯護人於
    法院調查證據時，知有第159 條第1 項不得為證據之情形，
    而未於言詞辯論終結前聲明異議者，視為有前項之同意（指
    同條第1 項之同意作為證據），此乃第159 條第1 項所容許
    ，得作為證據之例外規定之一。經查，本案被告甲○○及檢
    察官於言詞辯論終結前，均未就所調查之傳聞證據主張有刑
    事訴訟法第159 條第1 項不得為證據之情形，本院復審酌各
    該證據作成時並無違法及證明力明顯過低之瑕疵等情況，認
    為適當，是本案經調查之證據均有證據能力，合先敘明。
二、訊據被告固坦承其於前揭時間將其所騎乘三輪車停放在上址
    處乙節屬實，惟矢口否認有何加重竊盜未遂犯行，辯稱：當
    天我是騎乘三輪車在那附近找尋看有沒有鐵罐、鐵線可以撿
    拾，而鐵鎚原本就放在三輪車內，以便將撿拾來的東西敲扁
    ，因我所騎乘的三輪車在白天是不能騎乘出去的，我也曾經
    被環保局沒收了一台，所以我白天不敢騎三輪車出去撿拾，
    只能在晚間才騎出去撿拾物品；我確實有去摸被害人的爐台
    沒錯，但是因為被害人的爐台放在他住家旁邊，我要經過騎
    樓的階梯，怕跌倒，我才會去扶著爐台，但並沒有去竊取被
    害人的爐台或移動爐台的輪子，且我知道爐台有用鐵鏈鏈住
    云云。經查，上揭事實，業據證人乙○○於審理時具結證述
    稱：我的清粥攤，只做1 星期而已，我開店的第2 天瓦斯爐
    頭都被剪掉，後來我就準備要抓賊，然後我就從晚上11、12
    點我就在對面公園等候，等看看是什麼人來偷東西，而被告
    騎乘三輪車在凌晨1 點多時，停在我攤位前面的路邊，就停
    了10多分鐘，後來被告就將我攤位的櫃子都想要開看看，但
    我的櫃子都有用鎖頭鎖住，然後若有人要經過，被告就趕緊
    躲起來，不是躲在圖書館旁邊，就在騎樓旁邊柱子蹲在那裡
    抽菸，然後等路人走了之後，被告就掀白鐵爐台，要將爐台
    搬起來，但因為白鐵爐台有被我鎖住，然後被告就回去三輪
    車那裡去拿鐵鎚，我有親眼看到被告拿起鐵鎚，我就從公園
    那裡衝出來，上前就抓住被告了，我跟被告說做賊眼睛要放
    亮點，原先我也不想要告被告，我也有詢問前幾天我丟掉的
    東西瓦斯爐等的東西，是不是他偷的，若被告承認的話，我
    就會放他走，我氣的是被告剪斷瓦斯管，這樣會造成危險，
    而被告還叫我趕快報警等情綦詳（見本院卷第52至53頁），
    核與證人乙○○於警詢及偵訊時之證述一致。佐以被告於審
    理時陳稱：伊將三輪車停放在告訴人攤位前有10幾分鐘等情
    （見本院卷第53頁），而其於警詢既供稱當時伊係要撿拾紙
    箱，但在那沒有發現紙箱等語（見偵查卷第6 頁），則倘若
    被告在附近走動之目的僅係為了察看有無可供撿拾之回收紙
    類等物，則其在未發現紙箱可撿之情況下，被告焉有需逗留
    在該處長達10幾分鐘之理？而證人乙○○證述其在攤位附近
    公園埋伏而目擊到被告將三輪車停放在其攤位前面的路邊有
    10多分鐘之情節，此核與被告所供述之停車時間完全相符合
    ，由此益徵證人乙○○證述其所目擊之情形並非虛捏。再參
    酌告訴人與被告於案發之前並不相識，自無仇隙可言，則倘
    若被告僅是怕跌倒而暫時以手扶著白鐵爐台，衡情告訴人焉
    有攀詞構陷被告有著手翻動櫃子及搬動爐台，以致自陷誣告
    罪責之理。是以，告訴人自始一致之指訴，係有上開事證可
    佐，足堪採為憑信。此外，並有臺北縣政府警察局三重分局
    扣押筆錄、扣押物品目錄表、贓物認領保管單各乙份、現場
    照片6 張在卷可稽，及鐵鎚1 支扣案可資佐證。被告著手搬
    動上開爐台，係有不法所有之意圖甚明，其所辯顯屬事後畏
    罪卸責之詞，洵無可採。綜上所述，本案事證明確，被告犯
    行堪以認定。
三、按鐵鎚質地堅硬，客觀上具有危險性，足以傷害人之身體，
    為兇器之一種，被告意圖為自己不法之所有，持上揭兇器竊
    取被害人之財物，未得逞，核其所為，係犯刑法第321 條第
    2 項、第1 項第3 款之竊盜罪。而被告著手於竊盜行為之實
    行，但未發生犯罪之結果而未遂，應依刑法第25條第2 項規
    定，按既遂犯之刑減輕之。又被告前於93間，因竊盜案件，
    經臺灣臺北地方法院以93年度簡字第698 號判決處應執行有
    期徒刑4 月確定，於94年2 月3 日縮刑期滿執行完畢，有臺
    灣高等法院被告前案紀錄表在卷可稽，被告於5 年內故意再
    犯有期徒刑以上之本罪，應依累犯之規定加重其刑，並依法
    先加重後減輕之。爰審酌被告有多次竊盜前科，素行不佳、
    其犯罪之動機、目的、手段、對告訴人尚未發生財產上之損
    害、犯罪後飾詞狡卸犯行之態度等一切情狀，量處如主文所
    示之刑，並諭知易科罰金之折算標準，以資懲儆。扣案之鐵
    鎚1 支係被告所有，業據其供明在卷，係預備供被告犯罪所
    用之物，爰依刑法第38條第1 項第2 款規定諭知沒收，附此
    敘明。
據上論斷，應依刑事訴訟法第299 條第1 項前段，刑法第321 條
第2 項、第1 項第3 款、第25條第2 項、第47條第1 項、第41條
第1 項前段、第38條第1 項第2 款，刑法施行法第1 條之1 第1
項前段、第2 項，判決如主文。
本案經檢察官丙○○到庭執行職務。
中    華    民    國    98    年    6     月    30    日
                        刑事第十七庭法  官  林淑婷
以上正本證明與原本無異
如不服本判決，應於送達後十日內，向本院提出上訴書狀，並應
敘述具體理由；其未敘述上訴理由者，應於上訴期間屆滿後二十
日內向本院補提理由書（均須按他造當事人之人數附繕本）「切
勿逕送上級法院」。
                                    書記官  莊川億
中    華    民    國    98    年    7     月    3     日
附錄本案論罪科刑法條全文
中華民國刑法第321條
犯竊盜罪而有左列情形之一者，處6 月以上、5 年以下有期徒刑
：
一、於夜間侵入住宅或有人居住之建築物、船艦或隱匿其內而犯
    之者。
二、毀越門扇、牆垣或其他安全設備而犯之者。
三、攜帶兇器而犯之者。
四、結夥三人以上而犯之者。
五、乘火災、水災或其他災害之際而犯之者。
六、在車站或埠頭而犯之者。
前項之未遂犯罰之。


司法院資訊處製作；財團法人民間司法改革基金會備份。
